臺灣高等法院高雄分院刑事裁定　　　　　96年度交抗字第34號
抗告人即
受處分人　　甲○○○
上列抗告人因違反道路交通管理處罰條例聲明異議案件，不服臺
灣高雄地方法院中華民國96年1 月17日裁定（95年度交聲字第91
9 號），提起抗告，本院裁定如下：
    主  文
抗告駁回。
    理  由
一、抗告意旨略以：抗告人所有之車牌號碼YZ-7940 號自用小客
    車車牌確係於被交通警察查獲前一日夜間不慎撞擊住處前花
    盆而掉落，翌日上午尚未及至汽車保養廠請技術人員將車牌
    掛上之前即為警查獲，抗告人並不具任何惡意，如因此即被
    科以重罰，實非道路交通管理處罰條例第12條第1 項第7 款
    立法之本意云云。
二、經查：(一)抗告人於95年7 月4 日上午11時15分許，駕駛車牌
    號碼YZ-7940 號自用小客車行經高雄市○○路時，因有未懸
    掛附前車牌之情事而為警舉發，進經原處分機關以領有號牌
    未懸掛為由，依道路交通管理處罰條例第12條第1 項第7 款
    、第2 項規定，裁處新台幣5,400 元及吊銷牌照乙情，業經
    證人即舉發員警羅世昌到庭證稱：當天我們巡邏時，發現異
    議人所駕駛之車輛未掛附前車牌，所以我們攔下車輛，異議
    人雖當場向我們表明車牌已掉落而暫放於後座，惟夫婿之痛
    風病症適巧發作且情況緊急，故須先搭載夫婿就醫，回程就
    會前去保養廠將車牌掛上等語，然因我們以往執勤遇到未掛
    附車牌之案例，均一律加以開單舉發而無例外，是故我們還
    是進行舉發等語明確（原審卷第19至20頁），並有卷附之高
    雄市政府警察局95年7 月4 日高市警交字第BO 0000000號舉
    發違反道路交通管理事件通知單、高雄市政府95年11月14日
    高市府交裁字第裁32 -BO0000000 號違反道路交通管理事件
    裁決書各1 份在卷可稽（原審卷第9 、10頁），自堪認定。
    (二)抗告人雖以其車牌因撞擊而掉落，當日早上因急需送丈夫
    就醫而尚未及至汽車養廠掛上車牌前就被警攔查開單處罰，
    其既非惡意違規自不應受罰為由，請求撤銷原處分。惟道路
    交通管理處罰條例第12條第1 項第7 款規定「已領有號牌未
    懸掛」為處罰汽車所有人之要件，並不以汽車所有人具何犯
    罪或不法故意為必要。抗告人既在明知前車牌業已脫離原應
    附掛位置之情況下，猶然駕駛該車行駛於道路，則其於駕車
    之際，顯然認識其所駕車輛未懸掛號牌，而有違反前述交通
    法規之客觀行為與主觀意思甚明。況據證人羅世昌之證述，
    舉發時該車前保險桿沒有明顯撞擊痕跡等語，亦無何證據足
    認該違規汽車懸掛前車牌之保險桿處已毀壞而難以將車牌懸
    掛上，依一般生活經驗，懸掛之車牌掉落，自行以扳手、起
    子等工具立可之重新懸掛上，甚或以繩子亦可暫時掛上固定
    ，何須大費周章將車開至汽車修護廠由技術人員掛置，抗告
    人以當日早上汽車修護保養廠尚未開始營業，未及請修護保
    養廠人員將車牌掛上乙節，亦不足為本件免罰之依據。
三、綜上，抗告人確有駕駛汽車未懸掛前車牌之違規行為，抗告
    人違規事證明確，是以原處分機關依道路交通管理處罰條例
    第12條第1 項第7 款、第2 項規定，裁處抗告人罰鍰新台幣
    5,400 元並吊銷牌照，於法尚無違誤，原審因而裁定駁回抗
    告人之聲明異議，經核並無不合。抗告人仍執陳詞提起抗告
    ，並無理由，應予駁回。
四、據上論結，應依道路交通案件處理辦法第26條，刑事訴訟法
    第412條，裁定如主文。
中　　華　　民　　國　　96　　年　　3 　　月　　9 　　日
                  刑事第一庭    審判長法  官  郭雅美
                                      法  官  張意聰
                                      法  官  莊崑山
以上正本證明與原本無異。
不得再抗告。
中　　華　　民　　國　　96　　年　　3 　　月　　9 　　日
　　　　　　　　　　　　　　　　　　　書記官  邱麗莉
